【裁判字號】    90,訴,1442
【裁判日期】    900712
【裁判案由】    毒品危害防制條例
【裁判全文】
臺灣臺中地方法院刑事判決                          九十年度訴字第一四四二號
    公  訴  人  臺灣台中地方法院檢察署檢察官
    被      告  甲○○
右列被告因違反毒品危害防制條例案件，經檢察官提起公訴 (九十年度毒偵字第一四
０二號)本院判決如左：
    主  文
甲○○連續施用第一級毒品，累犯，處有期徒刑壹年貳月，扣案之海洛因壹包（含袋
重０．八公克）沒收銷燬之；又連續施用第二級毒品，累犯，處有期徒刑陸月，扣案
之安非他命壹包（含袋含袋重０．六公克）沒收銷燬之，另玻璃瓶吸食器一組，沒收
。主刑部分應執行有期徒刑壹年伍月。
    事  實
一、甲○○前因犯麻醉藥品管理條例及竊盜等罪，其中於民國（下同）八十五年間所
    犯麻醉藥品管理條例罪，經台灣台東地方法院判處有期徒刑六月確定，於八十六
    年六月三日執行完畢，猶不知悔改。另其前因肅清煙毒條例案件，於八十七年四
    月十四日經台灣彰化地方法院檢察署以八十七年度偵字第一０四一號偵查起訴，
    嗣經法院裁定停止戒治付保護管束後，經彰化地方法院以八十七年度訴字第四二
    一號判決免刑，於八十九年四月二十七日判決確定。詎甲○○復於五年內之九十
    年二月間某日起至九十年三月六日止，竟基於施用第一級毒品海洛因、第二級毒
    品安非他命之概括犯意，在台中市○○街一六三號七樓之三住處，連續以加入香
    煙內方式，施用第一級毒品海洛因及以置於玻璃球內用打火機燒烤產生煙霧方式
    ，施用第二級毒品安非他命，每天約施用海洛因及安非他命各一至二次，為警於
    九十年三月七日凌晨零時四十分許，在台中市○○街九號北一賓館六０一室前查
    獲，並在前開室內扣得第一級毒品海洛因含袋重０．八公克、第二級毒品安非他
    命含袋重０．六公克及其所有供施用毒品之器具玻璃瓶吸食器一組。
二、案經台中市警察局第五分局報告檢察官偵查起訴。
    理  由
一、訊據被告甲○○於本院審理中對於右揭時、地連續施用第一級毒品海洛因、第二
    級毒品安非他命之事實坦承不諱，而被告經警查獲所採之尿液，經送驗結果，亦
    呈現嗎啡及甲基安非他命陽性反應，此有來來病理檢驗所報告單及內政部警政署
    刑事警察局鑑驗通知書在卷可參，並有九十年三月七日凌晨零時四十分許，在台
    中市○○街九號北一賓館六０一室內扣得第一級毒品海洛因含袋重０．八公克、
    第二級毒品安非他命含袋重０．六公克及其所有供施用毒品之器具玻璃瓶吸食器
    一組足憑。是被告自白連續施用第一級毒品海洛因及第二級毒品安非他命，符與
    事實相符。又被告甲○○前因肅清煙毒條例案件，經法院裁定停止戒治付保護管
    束後，判決免刑確定，有臺灣台中地方法院檢察署刑案資料查註紀錄表附卷可稽
    。被告於強制戒治後五年內再犯施用毒品，事證已甚明確，被告犯行，堪以認定
    。
二、查毒品危害防制條例業於八十七年五月二十日經總統公布，並於八十七年五月二
    十二日施行，並分將海洛因、安非他命列為該條例第二條第二項第一款、第二款
    所稱之第一級、第二級毒品。核被告施用海洛因及安非他命之行為，係分別觸犯
    毒品危害防制條例第十條第一項之施用第一級毒品罪及同法條第二項之施用第二
    級毒品罪。其持有第一級毒品、第二級毒品之低度行為，分別為施用第一級毒品
    、第二級毒品之高度行為所吸收，均不另論罪。又被告先後多次施用第一級毒品
    海洛因、第二級毒品安非他命之犯行，時間緊密，犯罪構成要件相同，顯係基於
    概括之犯意反覆為之，為連續犯，均應依刑法第五十六條之規定論以一罪，並加
    重其刑。公訴人雖未就被告自九十年二月間某日起至同年三月七日或其前三天內
    某日以前止之其餘施用毒品海洛因及安非他命犯行起訴，然上開部分與已起訴之
    被告施用毒品海洛因及安非他命之事實分別有裁判上一罪之連續犯關係，為起訴
    效力所及，本院自得一併審究，附此敘明。又被告所犯上開二罪間，犯意各別，
    行為及罪名互異，應予分論併罰。被告前因犯麻醉藥品管理條例，經台灣台東地
    方法院判處有期徒刑六月確定，於八十六年六月三日執行完畢，此有台灣高等法
    院被告前案紀錄表在卷可按，其於五年之內再犯有期徒刑以上之本罪，係屬累犯
    ，應依刑法第四十七條之規定遞加重其刑。爰審酌被告前因施用毒品經強制戒治
    後而為免刑判決，猶不知悔改，惟其犯行係戕害自身健康而未危及他人之行為，
    及犯後已坦承犯行、態度良好等一切情狀，分別從輕量處如主文所示之刑，並就
    所犯上開二罪合併定其應執行之刑，以資懲儆。扣案之第一級毒品海洛因一包含
    袋重０．八公克、第二級毒品安非他命一包含袋重０．六公克，不問屬於被告與
    否，應依毒品危害防制條例第十八條第一項前段之規定，併予宣告沒收銷燬；另
    扣案之施用安非他命毒品之器具玻璃瓶吸食器一組係被告所有，且供施用第二級
    毒品安非他命所用，業據被告供明在卷，爰依刑法第三十八條第一項第二款之規
    定併予宣告沒收。
據上論斷，應依刑事訴訟法第二百九十九條第一項前段，毒品危害防制條例第十條第
一項、第二項、第二十三條第二項前段、第十八條第一項前段，刑法第十一條前段、
第五十六條、第四十七條、第五十一條第五款、第三十八條第一項第二款，判決如主
文。
中      華      民      國    九十      年      七      月     十二     日
                                    臺灣臺中地方法院刑事第五庭
                                        法  官  許金樹
右正本證明與原本無異。
如不服本判決，應於判決送達後十日內向本院提出上訴狀，上訴於臺灣高等法院臺中
分院（須附繕本）。
                                        書記官
中      華      民      國    九十      年      七      月     十五     日
附錄本判決論罪科刑之法條：
毒品危害防制條例第十條：
施用第一級毒品者，處六月以上五年以下有期徒刑。
施用第二級毒品者，處三年以下有期徒刑。


司法院資訊處製作；財團法人民間司法改革基金會備份。
